Inventaris van de archieven van de Commissies tot opsporing van oorlogsmisdadigers [COOM], (1942) 1944-1949 (1984)
Nationaal Archief, Den Haag
- NEDERLANDSE COMMISSIE INZAKE OORLOGSMISDRIJVEN IN NEDERLAND, (1942-) 1945-1948 (1949), 2
  - Bureau Opsporing Oorlogsmisdrijven (BOOM), 2.1
    - BOOM Amsterdam, 2.1.1
      - Opsporing algemeen, 2.1.1.2
        - Correspondentie voornamelijk gevoerd met de subcommissies bevattende informatie over van oorlogsmisdaden verdachte personen, zonder dat van actieve opsporing sprake is., 1945-1948; 373-960; 17 pakken en 571 omslagen
          - 2000/1946, 689
          - 2006/1946, 690
          - 2007/1946, 691
          - 2019/1946, 692
          - 2043/1946, 693
          - 2049/1946, 694
          - 2062/1946, 695
          - 2068/1946, 696
          - 2069/1946, 697
          - 2070/1946, 698
          - 2071/1946, 699
          - 2181/1946, 700
          - 2214/1946, 701
          - 2227/1946, 702
          - 2238/1946, 703
          - 2290/1946, 704
          - 2307/1946, 705
          - 2308/1946, 706
          - 2310/1946, 707
          - 2311/1946, 708
          - 2320/1946, 709
          - 2321/1946, 710
          - 2323/1946, 711
          - 2327/1946, 712
          - 2328/1946, 713
          - 2334/1946, 714
          - 2339/1946, 715
          - 2359/1946, 716
          - 2362/1946, 717
          - 2364/1946, 718
          - 2419/1946, 719
          - 2441/1946, 720
          - 2442/1946, 721
          - 2448/1946, 722
          - 2462/1946, 723
          - 2463/1946, 724
          - 2478/1946, 725
          - 2488/1946, 726
          - 2494/1946, 727
          - 2498/1946, 728
          - 2514/1946, 729
          - 2532/1946, 730
          - 2533/1946, 731
          - 2554/1946, 732
          - 2555/1946, 733
          - 2571/1946, 734
          - 2585/1946, 735
          - 2598/1946, 736
          - 2603/2607/1946, 737
          - 2612/1946, 738
          - 2628/1946, 739
          - 2635/1946, 740
          - 2639/1946, 741
          - 2641/1946, 742
          - 2647/1946, 743
          - 2678/1946, 744
          - 2695/1946, 745
          - 2734/1946, 746
          - 2736/1946, 747
          - 2760/1946, 748
          - 2765/1946, 749
          - 2774/1946, 750
          - 2776/1946, 751
          - 2779/1946, 752
          - 2792/1946, 753
          - 2813/1946, 754
          - 2828/1946, 755
          - 2829/1946, 756
          - 2831/1946, 757
          - 2832/1946, 758
          - 2835/1946, 759
          - 2837/1946, 760
          - 2845/1946, 761
          - 2863/1946, 762
          - 2864/1946, 763
          - 2872/1946, 764
          - 2901/1946, 765
          - 2902/1946, 766
          - 2908/1946, 767
          - 2970/1946, 768
          - 2977/1946, 769
          - 2978/1946, 770
          - 2995/1946, 771
          - 3004/1946, 772
          - 3009/1946, 773
          - 3027/1946, 774
          - 3031/1946, 775; pak
          - 3044/1946, 776
          - 3048/1946, 777
          - 3054/1946, 778
          - 3099/1946, 779
          - 3113/1946, 780
          - 3115/1946, 781
          - 3123/1946, 782; pak
          - 3170/1946, 783
          - 3176/1946, 784
          - 3190/1946, 785
          - 3196/1946, 786
          - 3208/1946, 787
          - 3219/1946, 788
          - 3233/1946, 789
          - 3242/1946, 790
          - 3244/1946, 791
          - 3252/1946, 792
          - 3260/1946, 793
          - 3272/1946, 794
          - 3277/1946, 795
          - 3278/1946, 796
          - 3291/1946, 797
          - 3294/1946, 798
          - 3295/1946, 799
          - 3306/1946, 800
          - 3309/1946, 801
          - 3332/1946, 802
          - 3342/1946, 803
          - 3352/1946, 804
          - 3374/1946, 805
          - 3382/1946, 806
          - 3385/1946, 807
          - 3401/1946, 808
          - 3405/1946, 809
          - 3408/1946, 810
          - 3419/1946, 811
          - 3420/1946, 812
          - 43/1947, 813
          - 44/1947, 814
          - 48/1947, 815
          - 56/1947, 816; pak
          - 65/1947, 817
          - 85/1947, 818
          - 88/1947, 819
          - 95/1947, 820
          - 122/1947, 821
          - 125/1947, 822
          - 135/1947, 823
          - 141/1947, 824
          - 142/1947, 825
          - 152/1947, 826
          - 163/1947, 827; pak
          - 194/1947, 828
          - 209/1947, 829
          - 218/1947, 830
          - 239/1947, 831
          - 245/1947, 832
          - 252/1947, 833
          - 256/1947, 834
          - 265/1947, 835
          - 269/1947, 836; pak
          - 273/1947, 837
          - 274/1947, 838; pak
          - 281/1947, 839
          - 282/1947, 840
          - 312/1947, 841
          - 323/1947, 842
          - 335/1947, 843
          - 336/1947, 844
          - 350/1947, 845
          - 354/1947, 846
          - 357/1947, 847
          - 359/1947, 848
          - 378/1947, 849
          - 383/1947, 850
          - 387/1947, 851
          - 390/1947, 852
          - 398/1947, 853
          - 414/1947, 854
          - 425/1947, 855
          - 429/1947, 856
          - 441/1947, 857
          - 451/1947, 858
          - 461/1947, 859
          - 472/1947, 860
          - 480/1947, 861
          - 490/1947, 862
          - 496/1947, 863
          - 541/1947, 864
          - 575/1947, 865; pak
          - 591/1947, 866
          - 594/1947, 867
          - 622/1947, 868
          - 629/1947, 869
          - 647/1947, 870
          - 651/1947, 871
          - 655/1947, 872
          - 670/1947, 873
          - 674/1947, 874
          - 680/1947, 875
          - 692/1947, 876
          - 698/1947, 877
          - 701/1947, 878
          - 702/1947, 879
          - 705/1947, 880
          - 713/1947, 881
          - 725/1947, 882
          - 727/1947, 883
          - 745/1947, 884
          - 751/1947, 885
          - 773/1947, 886
          - 774/1947, 887
          - 786/1947, 888; pak
          - 796/1947, 889
          - 811/1947, 890
          - 842/1947, 891
          - 849/1947, 892
          - 859/1947, 893
          - 866/1947, 894
          - 867/1947, 895
            Bevat glazen negatief.
          - 868/1947, 896
          - 873/1947, 897
          - 874/1947, 898
          - 875/1947, 899
          - 884/1947, 900
          - 890/1947, 901
          - 898/1947, 902
          - 903/1947, 903
          - 906/1947, 904; pak
          - 907/1947, 905
          - 910/1947, 906
          - 917/1947, 907
          - 924/1947, 908
          - 926/1947, 909
          - 941/1947, 910
          - 942/1947, 911
          - 944-947/1947, 912
          - 953/1947, 913
          - 954/1947, 914
          - 955/1947, 915
          - 956/1947, 916
          - 957/1947, 917
          - 962/1947, 918
          - 979/1947, 919
          - 1003/1947, 920
          - 1004/1947, 921
          - 1067/1947, 922
          - 1068/1947, 923
          - 1082/1947, 924
          - 1086/1947, 925
          - 1090/1947, 926
          - 1119/1947, 927
          - 1120/1947, 928
          - 1125/1947, 929
          - 1135/1947, 930
          - 1146/1947, 931
          - 1170/1947, 932
          - 1173/1947, 933
          - 1232/1947, 934
          - 1274/1947, 935
          - 1275/1947, 936
          - 1278/1947, 937
          - 1279/1947, 938
          - 1297/1947, 939
          - 1304/1947, 940
          - 1321/1947, 941
          - 1332/1947, 942
          - 1344/1947, 943
          - 1358/1947, 944
          - 1362/1947, 945
          - 1376/1947, 946
          - 14/1948, 947
          - 61/1948, 948
          - 63/1948, 949
          - 77/1948, 950
          - 97/1948, 951
          - 102/1948, 952
          - 104/1948, 953
          - 117/1948, 954
          - 149/1948, 955
          - 174/1948, 956; pak
          - 227/1948, 957
          - 248/1948, 958
          - 258/1948, 959; pak
          - 260/1948, 960
        - Correspondentie voornamelijk gevoerd met de subcommissies bevattende informatie over van oorlogsmisdaden verdachte personen, zonder dat van actieve opsporing sprake is., 1945 - 1948; 961-1001; 41 pakken
          De hier geplaatste dossiers waren oorspronkelijk gezamenlijk in ordners geborgen. Zie voor toegang de cartotheek, inv.nrs. 293-331. Zie voor ontbrekende nrs. ook de inv.nrs. 373-960.
          - 1945, bevattende de volgende nummers: 3, 6-7, 9, 15, 18, 21-24, 28-32, 36, 39, 41-43, 45-48, 50, 52-54, 56, 60, 62-63, 72-75, 78-79, 83-87, 93-94, 96-97, 99-100, 117-118, 120, 122, 126, 131, 133, 135, 140-141, 143, 145-149, 151, 156-158, 161, 163-165, 961
          - 1945, bevattende de volgende nummers: 166, 171, 173, 176-178, 180-181, 184, 186, 189, 191, 193, 195, 198-199, 202, 206-210, 213-215, 217-220, 222, 226, 228, 230, 232, 238, 242-245, 249, 252, 255-256, 261, 270, 280, 285-286, 292, 294-295, 297, 304-305, 309, 317-318, 320, 323-324, 327, 331, 336, 341, 343-344, 347-348, 352, 962
          - 1945, bevattende de volgende nummers: 354, 371, 373, 376, 380, 382-384, 386-387, 394, 398-400, 402, 405, 407, 410-411, 414, 417, 420-426, 429-434, 436, 460, 462-464, 491, 493, 495, 497-500, 504, 506, 511-513, 521, 526-529, 531-532, 535-536, 543, 546, 548, 550-552, 555-556, 564-565, 567, 570, 963
          - 1946, bevattende de volgende nummers: 5-7, 10, 14-15, 26, 28, 33, 37, 42-43, 45, 47, 49, 54-55, 63, 66, 71, 73, 76, 78, 82-83, 87-90, 92, 95, 100-101, 110-112, 114-115, 117, 121, 124, 131, 136, 144-145, 147-148, 153, 156-160, 964
          - 1946, bevattende de volgende nummers: 161-162, 164, 166, 170, 172, 174, 176, 178-179, 181, 183-185, 188-189, 199-201, 204, 207, 215-217, 220, 223, 225, 229, 234-235, 238-241, 243-244, 246, 250, 252-253, 965
          - 1946, bevattende de volgende nummers: 261-262, 264, 269, 271, 275, 278, 281, 290-293, 295-296, 299, 301, 303, 305-308, 313, 319, 329, 332, 335, 337, 340-341, 345, 347, 349-350, 352, 354, 361, 364, 366-367, 369-372, 966
          - 1946, bevattende de volgende nummers: 375, 378-379, 386, 389-390, 392-393, 397, 402-403, 405-410, 417-421, 423-424, 426, 430-434, 437-438, 441, 443, 448-450, 454, 456-457, 460-461, 464-465, 467-468, 471-473, 475, 477, 480, 483-485, 491, 493-500, 967
          - 1946, bevattende de volgende nummers: 501-504, 506, 509-515, 517, 520, 523, 526-530, 536-544, 546-549, 551-552, 558, 560-561, 564, 566, 570-571, 578, 580-584, 587-590, 595-596, 599-600, 602-606, 608-613, 619, 622, 625-626, 628, 630, 632, 634-635, 642, 645, 648, 653, 655-656, 661, 663-664, 667, 669-670, 675-678, 681, 688, 690, 696-697, 699, 701, 703, 712-715, 723, 727, 730-732, 737-738, 740, 743, 747, 749, 968
          - 1946, bevattende de volgende nummers: 752, 758, 762-764, 767-768, 772, 774-776, 778, 780-781, 783-787, 791, 793-794, 797, 799, 808, 811, 814-821, 825, 827-830, 832-834, 836-840, 845, 848, 852-853, 855, 857, 859-860, 862, 871, 874, 877, 879-883, 969
          - 1946, bevattende de volgende nummers: 886-887, 892, 896, 900, 904, 906-907, 910, 912-915, 917, 922-923, 927, 930-932, 937-939, 944, 946-947, 956, 960, 962, 964, 966-969, 971, 973, 975, 977-979, 981-982, 989-990, 992-993, 995, 970
          - 1946, bevattende de volgende nummers: 1001, 1005-1009, 1015, 1017, 1019, 1022-1023, 1025-1027, 1029, 1033-1034, 1036-1039, 1043, 1045-1049, 1053, 1055, 1058-1060, 1063-1064, 1066-1069, 1071-1073, 1086, 1088, 1090, 1097-1098, 1102, 1104-1105, 1109-1111, 1114, 1118, 1123, 1131-1133, 1136, 971
          - 1946, bevattende de volgende nummers: 1137-1139, 1142, 1144-1145, 1147, 1150, 1155, 1157, 1161-1162, 1168-1170, 1173-1174, 1176, 1181-1182, 1187-1188, 1190, 1195-1196, 1198-1202, 1208, 1210, 1214-1216, 1218, 1223-1224, 1226, 1234, 1239, 1242, 1244, 972
          - 1946, bevattende de volgende nummers: 1253, 1255, 1257, 1261-1262, 1264-1265, 1270, 1276, 1280-1281, 1283, 1286-1289, 1291, 1294, 1296, 1298-1300, 1303-1306, 1310, 1314, 1317, 1320, 1335, 1344, 1346, 1348, 1350-1351, 1374, 1397-1398, 1401, 1403, 1409, 1411, 1413-1415, 1425-1427, 1429, 1432, 1434, 1436-1437, 1445, 1448, 1455, 1457-1460, 1462, 1464, 1466-1467, 1471-1472, 1474-1477, 1479-1480, 1483, 1486-1487, 1489-1490, 1494-1497, 973
          - 1946, bevattende de volgende nummers: 1503, 1509-1511, 1513, 1515-1518, 1522, 1524-1525, 1529-1530, 1534, 1538-1539, 1547-1549, 1553-1555, 1557-1560, 1563-1564, 1568-1572, 1574-1575, 1579, 1582, 1584, 1586-1590, 1594, 1597-1601, 1603, 1605, 1609-1612, 1614-1629, 1631, 974
          - 1946, bevattende de volgende nummers: 1632-1633, 1635-1645, 1648-1653, 1657-1661, 1663-1669, 1672-1673, 1675, 1677-1679, 1681-1683, 1686, 1690, 1693, 1695-1696, 1700-1701, 1704, 1709, 1719-1720, 1723-1724, 1726-1728, 1730-1733, 1739, 1741-1742, 1745-1747, 975
          - 1946, bevattende de volgende nummers: 1752, 1754, 1757, 1759-1760, 1763, 1767, 1769, 1771, 1774-1776, 1780-1783, 1785-1787, 1789, 1792, 1795, 1801-1802, 1805-1807, 1810, 1813-1817, 1820, 1823-1824, 1827-1833, 1836-1838, 1843-1844, 1848, 1852-1854, 1856-1858, 1862, 1866-1867, 1870-1871, 1873, 1875, 1878-1880, 1882, 1885-1887, 976
          - 1946, bevattende de volgende nummers: 1888-1894, 1897, 1899-1901, 1906-1908, 1910-1918, 1921-1922, 1924-1925, 1927-1931, 1934-1935, 1938, 1941-1942, 1945, 1948-1949, 1955-1956, 1960, 1963, 1966-1969, 1972, 1974-1975, 1977-1979, 1981-1984, 1992, 1994, 1998-1999, 977
          - 1946, bevattende de volgende nummers: 2001-2002, 2004-2005, 2008-2012, 2016-2018, 2020-2021, 2023, 2028, 2030-2035, 2037-2038, 2042, 2045-2046, 2051-2056, 2058, 2060-2061, 2063-2065, 2067, 2075-2079, 2081-2087, 978
          - 1946, bevattende de volgende nummers: 2088-2089, 2130-2133, 2139-2142, 2147-2149, 2151-2152, 2155-2158, 2163-2164, 2166-2167, 2169-2171, 2175, 2177, 2179, 2183, 2186-2187, 2192-2206, 2208, 2210, 2212, 2215, 2220, 2223, 979
          - 1946, bevattende de volgende nummers: 2224-2226, 2232, 2235-2237, 2277-2278, 2280, 2282, 2284, 2286, 2288, 2291-2292, 2294-2296, 2298-2300, 2303-2304, 2308-2309, 2312-2319, 2325, 2329-2330, 2333, 2340, 2344-2349, 980
          - 1946, bevattende de volgende nummers: 2350-2351, 2354, 2365, 2369-2372, 2374, 2376-2378, 2381, 2384, 2386-2390, 2393-2401, 2403-2407, 2412-2413, 2415, 2418, 2420, 2423-2425, 2433-2434, 2436, 2443-2445, 2447-2451, 2456-2457, 2461, 2466, 2469-2470, 2480-2481, 981
          - 1946, bevattende de volgende nummers: 2482, 2486-2487, 2490-2492, 2495, 2497, 2500, 2502-2507, 2511, 2513, 2517, 2520-2522, 2531, 2534, 2537, 2546-2551, 2553, 2556, 2558, 2560-2570, 2572-2574, 2576, 2578, 2582-2584, 2596-2597, 2599-2601, 2608, 2610-2611, 2613-2614, 2624-2625, 2627, 982
          - 1946, bevattende de volgende nummers: 2628-2629, 2634, 2636-2638, 2640, 2642, 2644-2645, 2648-2654, 2660, 2663-2669, 2671, 2674, 2679, 2681, 2683-2687, 2690-2693, 2695, 2697, 2699-2703, 2709-2710, 2712-2713, 2719, 2734, 2737, 2741-2742, 2745-2749, 983
          - 1946, bevattende de volgende nummers: 2751, 2753-2756, 2763, 2764, 2766, 2768, 2780, 2786-2788, 2792, 2799, 2805-2808, 2810, 2815, 2816, 2818, 2820, 2821, 2823, 2834, 2841, 2844, 2846, 2851-2855, 2857, 2861, 2865-2870, 2872, 2874, 2877, 2877, 984
          - 1946, bevattende de volgende nummers: 2915, 2939, 2941, 2943-2944, 2946-2948, 2951-2953, 2955, 2959-2962, 2964, 2969, 2971, 2974-2976, 2980, 2982, 2985-2988, 2991-2992, 2997-3001, 3010, 3018-3020, 3022-3023, 3025-3026, 3028-3029, 3032-3036, 3039, 3042-3043, 3045, 3048-3051, 3056-3059, 985
          - 1946, bevattende de volgende nummers: 3060-3064, 3067-3068, 3070, 3072-3073, 3077, 3079, 3082, 3084, 3088-3092, 3094, 3096, 3098, 3103-3105, 3108-3109, 3114, 3124-3125, 3128, 3130, 3132-3133, 3142, 3146, 3149, 3158, 3161, 3165, 3168, 3175, 3178-3180, 3186, 3198, 3206, 3216-3218, 3221-3222, 3225, 3241, 3243, 3245-3249, 986
          - 1946, bevattende de volgende nummers: 3250-3251, 3253-3257, 3260, 3263-3264, 3266-3268, 3271, 3273, 3275-3276, 3279, 3285-3289, 3297-3299, 3301, 3304, 3307-3308, 3310-3311, 3314, 3317, 3319-3320, 3322, 3323-3324, 3327-3328, 3330-3331, 3334, 3336-3337, 3344, 3347, 3351, 3359-3364, 3367-3368, 3371, 3375, 3377, 3379, 3381, 3383-3384, 3386-3392, 3395, 3397, 3403, 3407, 3413-3414, 3417-3418, 3421-3424, 3426, 987
          - 1947, bevattende de volgende nummers: 2, 4-5, 9, 13, 15, 17-19, 21, 25, 28-32, 34-38, 40-42, 45-47, 49-50, 52, 58-62, 69-72, 77-80, 82, 84, 89-90, 92-94, 96, 98-100, 102-108, 110, 112-113, 118-119, 121-123, 126-129, 988
          - 1947, bevattende de volgende nummers: 139, 144-145, 149-150, 154, 156, 158-162, 164-168, 170, 173, 175-179, 182-185, 187-190, 196-197, 199-203, 206, 211-213, 215, 220, 222, 225, 227-233, 235-240, 243-245, 248, 989
          - 1947, bevattende de volgende nummers: 251, 253-255, 257-262, 264, 266-268, 270, 275, 277-279, 285, 288, 290, 292, 296-303, 306-310, 314, 316-317, 319, 322-328, 331-332, 990
          - 1947, bevattende de volgende nummers: 333, 337-338, 340-341, 344, 346-347, 351, 355, 362-365, 369-373, 375, 379, 385-386, 388, 392-395, 401-402, 406, 409-410, 415, 419-424, 426-427, 991
          - 1947, bevattende de volgende nummers: 428, 431-432, 436-437, 443, 445-446, 448-449, 454-460, 462, 465, 470-471, 473, 476, 478-479, 481, 485-486, 488-489, 491-493, 495, 498, 992
          - 1947, bevattende de volgende nummers: 500, 505, 507-512, 514-518, 521, 532, 534-538, 540, 542, 544, 547-552, 558-563, 571, 573, 576, 578, 580-584, 993
          - 1947, bevattende de volgende nummers: 585-586, 588-589, 593, 595-596, 598-603, 613, 615-616, 618-619, 624, 626-628, 630-632, 634, 636, 639, 641-643, 645, 648-650, 652, 659, 661, 994
          - 1947, bevattende de volgende nummers: 662-665, 673, 675-678, 681, 686, 688, 694, 696-697, 707-708, 710, 712, 714, 718-724, 733-734, 737-739, 743, 746, 749, 995
          - 1947, bevattende de volgende nummers: 750, 753-755, 759, 761-762, 767, 782-783, 788-790, 799-800, 803, 805, 813-814, 818-820, 822-829, 832-836, 841, 843-845, 848-852, 857, 861-863, 865, 871, 874, 996
          - 1947, bevattende de volgende nummers: 876, 881-882, 889, 895-897, 900, 905, 912, 914-916, 920-921, 925, 928, 930-934, 937-938, 943, 959, 965-966, 978, 981-985, 987, 991-994, 998, 997
          - 1947, bevattende de volgende nummers: 1008-1011, 1018, 1057-1058, 1060, 1064, 1078-1080, 1087-1089, 1091, 1095, 1102, 1105, 1107-1110, 1114-1117, 1123, 1127-1128, 1138-1141, 1143, 1145, 1148, 1150, 1152-1153, 1161-1163, 1165, 1167-1168, 1171, 1175-1176, 1178-1179, 1181, 1185, 1187, 1191-1194, 1200-1203, 1205-1207, 1212, 1214-1216, 1223, 1225-1228, 998
          - 1947, bevattende de volgende nummers: 1229, 1231, 1233-1235, 1237, 1240, 1244, 1246-1248, 1250-1252, 1254, 1258-1259, 1261-1269, 1271-1273, 1281, 1283-1285, 1287-1289, 1292-1296, 1305-1307, 1315, 1318-1319, 1323-1324, 1346-1350, 1352-1357, 1365, 1368, 1370-1371, 1375, 1378, 1380, 999
          - 1948, bevattende de volgende nummers: 2-3, 5, 7-9, 15-19, 21-22, 24, 31, 34-36, 38-39, 42-44, 46, 48-50, 52-53, 55-56, 58-59, 66, 71, 73-74, 87-88, 90, 96, 107, 109, 114, 116, 118-120, 122, 125, 129, 134, 137-138, 1000
          - 1948, bevattende de volgende nummers: 139, 141, 147-148, 152, 159, 168-171, 173, 175-176, 182-183, 185, 187, 190, 192, 195, 196, 199-200, 202, 205, 208, 215-218, 220-221, 224, 229, 232, 234-237, 241, 247, 249-251, 253-255, 257, 261-262, 266-269, 1001
        - Dossiers inzake de opsporing en aanhouding van oorlogsmisdadigers (de zgn. PD's waarbij sprake is van actieve opsporing)., 1945-1948 (1984); 1002-2825; 82 pakken en 1728 omslagen
          Zie voor toegang de klapper, inv.nrs. 293-331. Inv. nr. 1472 bevat ook het verslag van het Rijksinstituut voor Oorlogsdocumentatie en de landelijk officier van Justitie belast met de opsporing van oorlogsmisdadigers en andere politieke delinquenten uit de tweede wereldoorlog met betrekking tot de activiteiten in Nederland van de SS-Obersturmführer Klaus Barbie, januari 1984.
          - PD 20, 1002
          - PD 41 I, 1003
          - PD 41 II, 1004
          - PD 42, 1005
            Openbaarheid beperkt tot 01-01-2022
          - PD 43, 1006
          - PD 44 I, 1007
          - PD 44 II, 1008
          - PD 45, 1009
          - PD 46 I, 1010
          - PD 46 II, 1011
          - PD 46 III, 1012
          - PD 46 IV, 1013
          - PD 46 V, 1014
          - PD 46 VI a, 1015
          - PD 46 VI b, 1016
          - PD 46 VII, 1017
          - PD 47 I, 1018
          - PD 47 II, 1019
          - PD 47 III a, 1020
          - PD 47 III b, 1021
          - PD 48, 1022
          - PD 49 I, 1023
            Openbaarheid beperkt tot 01-01-2026
          - PD 49 II, 1024
          - PD 49 III, 1025
          - PD 50 I a, 1026
          - PD 50 I b, 1027
          - PD 50 II, 1028
          - PD 51, 1029
          - PD 52 I, 1030
          - PD 52 II, 1031
          - PD 53 I, 1032
          - PD 53 II, 1033
          - PD 54 I, 1034
          - PD 54 II, 1035
          - PD 54 III, 1036
          - PD 54 IV, 1037
          - PD 54 V, 1038
          - PD 54 VI, 1039
          - PD 55, 1040
          - PD 56 I, 1041
          - PD 56 II, 1042
          - PD 56 III, 1043
          - PD 57 I, 1044
          - PD 57 II, 1045
          - PD 57 III, 1046
          - PD 57 IV, 1047
          - PD 57 V, 1048
          - PD 57 VI, 1049
          - PD 57 VII, 1050
          - PD 57 VIII, 1051
          - PD 57 X, 1052
          - PD 57 XI, 1053
          - PD 57 XII, 1054
          - PD 58, 1055
          - PD 59 I, 1056
            Openbaarheid beperkt tot 01-01-2024
          - PD 59 II, 1057
          - PD 59 III, 1058
          - PD 59 IV, 1059
          - PD 59 V, 1060
            Openbaarheid beperkt tot 01-01-2023
          - PD 59 VI, 1061
          - PD 59 VII, 1062
          - PD 59 VIII, 1063
            Openbaarheid beperkt tot 01-01-2025
          - PD 59 IX, 1064
          - PD 59 X, 1065
          - PD 59 XI, 1066
          - PD 59 XII, 1067
            Openbaarheid beperkt tot 01-01-2028
          - PD 59 XIII, 1068
          - PD 59 XIV, 1069
            Openbaarheid beperkt tot 01-01-2027
          - PD 59 XV, 1070
          - PD 59 XVI, 1071
          - PD 59 XVII, 1072
          - PD 59 XVIII, 1073
          - PD 59 XIX, 1074
          - PD 59 XX, 1075
          - PD 59 XXI, 1076
          - PD 59 XXII, 1077
          - PD 59 XXIII a, 1078
          - PD 59 XXIII b, 1079
          - PD 59 XXIV, 1080
          - PD 59 XXV, 1081
          - PD 59 XXVI, 1082
          - PD 59 XXVII a, 1083
          - PD 59 XXVII b, 1084
          - PD 59 XXVIII, 1085
          - PD 59 XXIX, 1086
          - PD 59 XXX, 1087
          - PD 60 I, 1088; pak
          - PD 60 II, 1089
          - PD 60 III, 1090
          - PD 61, 1091
          - PD 62, 1092
          - PD 63, 1093
          - PD 64, 1094
          - PD 65 I a, 1095
          - PD 65 I b, 1096; pak
          - PD 65 II, 1097
          - PD 66, 1098
          - PD 67 I, 1099
          - PD 67 II, 1100
          - PD 68, 1101
          - PD 69 I, 1102
          - PD 69 II, 1103
          - PD 70, 1104
          - PD 71, 1105; pak
          - PD 72, 1106
          - PD 73 I, 1107
          - PD 73 II, 1108
          - PD 73 III, 1109; pak
          - PD 73 IV, 1110
          - PD 74 I, 1111; pak
          - PD 74 II, 1112
          - PD 74 III-XVII, 1113
          - PD 75 I, 1114
          - PD 75 II, 1115
          - PD 76 I, 1116
          - PD 76 II, 1117
          - PD 77, 1118
          - PD 78 I, 1119
          - PD 78 II, 1120
          - PD 78 III, 1121
          - PD 78 IV, 1122
          - PD 78 V, 1123
          - PD 78 VI, 1124
          - PD 78 VII, 1125
          - PD 78 VIII, 1126
          - PD 79 I, 1127
          - PD 79 II, 1128
          - PD 79 III, 1129
          - PD 80 I, 1130
          - PD 80 II, 1131
          - PD 80 III, 1132
          - PD 80 IV, 1133; pak
          - PD 80 V, 1134
          - PD 80 VI, 1135
          - PD 81, 1136
          - PD 82, 1137
          - PD 83, 1138
          - PD 84 I, 1139; pak
          - PD 84 II, 1140
          - PD 84 III, 1141; pak